# 请教会计利润与所得税费用调整过程

提问人：元不愣登 时间：2020-04-09 08:08:15
请教各位老师：
当期所得税费用税率为当前税率，但是递延所得税费用选取的为未来适用税率，此部分差异应如何填列?
如 本期两免三减半的企业按照12.5%确认了递延，适用税率为 0 ，但存在递延所得税费用。那么填列调整过程应该列报在哪里呢？

回答人：chenyiwei
该调节表中现有的项目确实都不适用这种情况，建议自行添加一行“计量递延所得税资产或负债所依据的暂时性差异预计转回时适用税率不同于本年度/期间适用税率的影响”。